【裁判字號】    90,交易,85
【裁判日期】    900430
【裁判案由】    公共危險等
【裁判全文】
臺灣雲林地方法院刑事判決                            九十年度交易字第八五號
    公  訴  人  臺灣雲林地方法院檢察署檢察官
    被      告  乙○○
    被      告  甲○○
右列被告因公共危險等案件，經檢察官提起公訴（八十九年度偵字第四七九二號、九
十年度偵字第一一九七號），本院判決如左：
    主  文
乙○○服用酒類，不能安全駕駛動力交通工具而駕駛，處罰金壹萬元，如易服勞役，
以參佰元折算壹日。
乙○○被訴傷害部分公訴不受理。
甲○○公訴不受理。
    事  實
一、乙○○於民國八十九年十一月十一日下午二時四十五分許，在雲林縣古坑鄉○○
    村○○路友人住處飲用酒類後，當時已達不能安全駕駛動力交通工具之程度，竟
    仍騎乘車號ＷＧＫ－五三八號輕型機車，沿上開文化路由北往南行駛至文化路一
    ○七號前時，適有甲○○駕駛車號ＳＭ－七八六七號自小客車同向行駛在後，見
    乙○○騎在道路中間且有行車歪斜之現象，遂按鳴喇叭而引起乙○○不滿，乙○
    ○遂停車與甲○○發生口角並互毆，而致甲○○受有頭部外傷，乙○○受有前胸
    紅腫、右小腿擦傷等傷害（傷害部分業經被告二人互相撤回告訴）。嗣經警到場
    處理後，於同日下午三時三十五分時對乙○○施以酒精測試，測得其吐氣所含酒
    精成份達每公升○．八八毫克，始查獲上情。
二、案經雲林縣警察局斗南分局報告臺灣雲林地方法院檢察署檢察官偵查起訴。
    理  由
一、訊據被告乙○○固對於飲酒後駕駛機車之事實坦承不諱，惟矢口否認有何不能安
    全駕駛車輛之情事，辯稱：不覺得喝酒後反應與平時不同云云。然查：被告於八
    十九年十一月十一日下午三時三十五分經警施以酒精濃度測試，其吐氣所含酒精
    成分為每公升○．八八毫克（換算成血液酒精濃度為每百毫升一百七十六毫克）
    ，此有測試報告單一紙在卷足憑，則被告於駕車之初應達情緒起伏大、步態不穩
    、肢體協調平衡感與判斷力障礙度升高之程度（參照血液中酒精濃度與認知行為
    功能的關係表）。又呼氣中酒精濃度如為每公升○．八五毫克以上，參考德國、
    美國之標準，肇事率為一般正常人之五十倍，此有酒精濃度與肇事率之關係表一
    紙在卷可按。被告之呼氣酒精濃度既已達每公升○．八八毫克，揆諸上開說明，
    顯已達無法安全駕駛動力交通工具之程度。再參以共同被告甲○○到庭供稱：「
    我當時開車在被告乙○○後方，發現他騎在路中間，而且有龍頭不穩的現象，他
    當時下車後及到警局後講話都很大聲，警察就說他有喝酒，所以對他施以酒精濃
    度測試」等語明確，益徵被告乙○○駕駛操控力已因酒精而減低。綜上，被告所
    辯，顯屬事後卸責之詞，不足採信，本件事證明確，被告犯行堪以認定。
二、核被告乙○○所為，係犯刑法第一百八十五條之三之公共危險罪。本院審酌被告
    未有前科紀錄，素行良好，有台灣高等法院被告全國前案紀錄表可按，而被告飲
    酒後，其吐氣所含酒精成份高達○．八八毫克，已達不能安全駕駛動力交通工具
    ，竟違反規定而駕車等一切情狀，量處如主文所示之刑，併諭知易服勞役之折算
    標準，以資懲儆。
三、按告訴乃論之罪，告訴人於第一審辯論終結前得撤回其告訴，又告訴經撤回者，
    應諭知不受理之判決，刑事訴訟法第二百三十八條第一項、第三百零三條第三款
    定有明文。查本件告訴人乙○○、甲○○告訴被告甲○○、乙○○於右揭時地所
    為之傷害行為，起訴書認係觸犯刑法第二百七十七條第一項之罪，依同法第二百
    八十七條前段之規定，須告訴乃論。茲據告訴人二人均當庭撤回告訴，有本院九
    十年四月十三日審判筆錄附卷可稽，依照首開說明，被告乙○○、甲○○被訴傷
    害部分爰不經言詞辯論，逕為諭知不受理之判決。
據上論斷，應依刑事訴訟法第二百九十九條第一項前段、第三百零三條第三款、第三
百零七條，刑法第一百八十五條之三、第四十二條第二項，罰金罰鍰提高標準條例第
二條，判決如主文。
本案經檢察官陳永豐到庭執行職務。
中      華      民      國      九十      年      四    月      三十    日
                                        臺灣雲林地方法院刑事第二庭
                                            法  官  趙  思  芸
右正本證明與原本無異。
如不服本判決，應於判決送達後十日內向本院提出上訴狀( 應附繕本 )。
                                            書記官  王  淑  美
中      華      民      國      九十      年      四    月      三十    日
刑法第一百八十五條之三
服用毒品、麻醉藥品、酒類或其他相類之物，不能安全駕駛重力交通工具而駕駛者，
處一年以下有期徒刑、拘役或三萬元以下罰金。


司法院資訊處製作；財團法人民間司法改革基金會備份。
